【裁判字號】    95,訴,715
【裁判日期】    950427
【裁判案由】    毒品危害防制條例
【裁判全文】
臺灣臺中地方法院刑事判決               95年度訴字第715號
公  訴  人  臺灣臺中地方法院檢察署檢察官
被      告  乙○○
上列被告因違反毒品危害防制條例案件，經檢察官提起公訴（九
十五年度毒偵字第七六四號）及移送併案審理（九十五年度毒偵
字一四一四號），被告於準備程序中就被訴事實為有罪之陳述，
經本院合議庭裁定由受命法官獨任進行簡式審判程序，本院判決
如下：
    主  文
乙○○連續施用第一級毒品，累犯，處有期徒刑拾壹月；扣案之
第一級毒品海洛因肆包（淨重計零點陸玖公克，空包裝重計壹點
壹參公克）沒收銷燬之。又連續施用第二級毒品，累犯，處有期
徒刑陸月。應執行有期徒刑壹年參月，扣案之第一級毒品海洛因
肆包（淨重計零點陸玖公克，空包裝重計壹點壹參公克）沒收銷
燬之。
    犯罪事實
一、乙○○曾因煙毒案件，於民國八十三年十月十二日經本院以
    八十三年度訴字第三二五三號判決處有期徒刑三年六月確定
    ；又因違反麻醉藥品管理條例案件，於八十三年四月三十日
    經本院以八十三年度易字第二三一五號判決處有期徒刑六月
    ，緩刑三年確定（緩刑嗣經撤銷）；再因違反麻醉藥品管理
    條例案件，於八十四年四月七日經本院以八十三年度易字第
    六九六三號判決處有期徒刑七月確定；復因煙毒案件，於八
    十四年四月六日經本院以八十四年度訴字第八○六號判決處
    有期徒刑三年二月確定後，於八十四年八月十五日經本院以
    八十四年度聲字第三二九九號裁定，與八十三年度易字第六
    九六三號違反麻醉藥品管理條例案件定應執行刑為有期徒刑
    三年六月確定，經與上述案件接續執行，於八十七年四月七
    日假釋付保護管束，嗣經撤銷假釋，殘刑四年零九日於九十
    三年十二月二十一日縮短刑期執行完畢。乙○○另因施用毒
    品案件，經依本院八十九年毒聲字第三五一三號裁定送觀察
    、勒戒後，認有繼續施用毒品之傾向，再依本院八十九年度
    毒聲字第四一五八號裁定送強制戒治，於九十年二月七日停
    止戒治付保護管束，甫於九十年七月十一日保護管束期滿而
    執行完畢，並由臺灣臺中地方法院檢察署檢察官於九十年七
    月十九日以九十年度戒毒偵字第三四七號為不起訴處分確定
    。詎乙○○仍不知悔改，於強制戒治執行完畢後五年內，復
    各基於施用第一級毒品海洛因及第二級毒品甲基安非他命（
    起訴書誤載為安非他命）之概括犯意，自九十四年八月間某
    日起至九十五年二月間某日止，連續在臺中縣東勢鎮路邊車
    上，以將第一級毒品海洛因摻入香菸方式，及將甲基安非他
    命置入玻璃球，再點火燒烤，吸所產生霧氣方式，分別施用
    第一級毒品海洛因及第二級毒品甲基安非他命多次。嗣於九
    十四年十月十八日十六時二十分許，為警在臺中縣東勢鎮○
    ○里○○街馨園十一巷臨十四號查獲，並扣得第一級毒品海
    洛因四包（淨重計○．六九公克，空包裝重計一．一三公克
    ）；又於九十五年一月二十二日十六時三十分許，在臺中縣
    東勢鎮○○路七八之八號查獲。
二、案經臺中縣警察局東勢分局、和平分局報告臺灣臺中地方法
    院檢察署檢察官偵查起訴，及移送併案審理。
    理  由
壹、程序方面：
一、按除被告所犯為死刑、無期徒刑、最輕本刑為三年以上有期
    徒刑之罪或高等法院管轄第一審案件者外，於法院行準備程
    序進行中，被告先就被訴事實為有罪之陳述時，審判長得告
    知被告簡式審判程序之旨，並聽取當事人、代理人、辯護人
    及輔佐人之意見後，裁定進行簡式審判程序；且受命法官行
    準備程序，與法院或審判長有同一之權限；又簡式審判程序
    之證據調查，不受刑事訴訟法第一百五十九條第一項、第一
    百六十一條之二、第一百六十一條之三、第一百六十三條之
    一及第一百六十四條至第一百七十條規定之限制，刑事訴訟
    法第二百七十三條之一第一項、第二百七十九條第二項前段
    、第二百七十三條之二分別定有明文。
二、查本件被告乙○○所犯為死刑、無期徒刑、最輕本刑為三年
    以上有期徒刑以外之罪，且非高等法院管轄第一審之案件，
    經本院合議庭裁定由受命法官行準備程序時，被告就被訴事
    實為有罪之陳述後，復經本院合議庭裁定由受命法官獨任行
    簡式審判程序，是其證據之調查，自不受刑事訴訟法第一百
    五十九條第一項、第一百六十一條之二、第一百六十一條之
    三、第一百六十三條之一及第一百六十四條至第一百七十條
    規定之限制，合先敘明。
貳、實體方面：
一、上揭犯罪事實，業據被告於本院審理時坦白不諱，且被告於
    上揭時、地二次為警查獲後經採尿送檢驗結果，均呈嗎啡、
    甲基安非他命陽性反應，此有尿液代號與真實姓名對照表二
    件、詮昕科技股份有限公司九十四年十月二十八日第四Ａ二
    一○○○四號濫用藥物尿液檢驗報告、中山醫學大學附設醫
    學院藥物濫用檢測中心九十五年二月九日第0000000
    號濫用藥物尿液檢驗報告各一紙在卷可稽，並有扣案之第一
    級毒品海洛因白粉四包（合計淨重○．六九公克，空包裝重
    計一．一三公克）可資佐證，足徵被告之自白與事實相符。
    又扣案之白粉四包經送法務部調查局鑑定結果，認均含第一
    級毒品海洛因成分，亦有該局九十五年二月三日調科壹字第
    一二○○一七二三三號鑑定通知書一件附卷可稽。又被告前
    因施用毒品案件品案件，經依本院八十九年毒聲字第三五一
    三號裁定送觀察、勒戒後，認有繼續施用毒品之傾向，再依
    經本院八十九年度毒聲字第四一五八號裁定送強制戒治，於
    九十年二月七日停止戒治付保護管束，甫於九十年七月十一
    日保護管束期滿而執行完畢，並由臺灣臺中地方法院檢察署
    檢察官於九十年七月十九日以九十年度戒毒偵字第三四七號
    為不起訴處分確定在案，此有該不起訴處分書一件、臺灣臺
    中地方法院檢察署刑案資料查註紀錄表及臺灣高等法院被告
    全國前案紀錄表各一份附卷可考，被告於強制戒治執行完畢
    後五年內，再犯施用第一級、第二級毒品之犯行洵堪認定，
    應依法論科。
二、按海洛因、甲基安非他命分屬毒品危害防制條例第二條第二
    項第一、二款所指之第一、二級毒品，合先說明。核被告所
    為，係犯毒品危害防制條例第十條第一項、第二項之施用第
    一級、第二級毒品罪。其施用前後持有第一級毒品及施用前
    持有第二級毒品之低度行為，已為施用之高度行為所吸收，
    均不另論罪。再被告所為多次施用第一、二級毒品之行為，
    均時間緊接，所犯罪名相同，顯係分別出於概括之犯意為之
    ，均為連續犯，應依刑法第五十六條之規定各以一罪論，並
    加重其刑。檢察官雖未就被告於九十四年十月十八日回溯九
    十六小時內某時點以外，施用第一、二級毒品之犯行提起公
    訴，然該部分犯行，與所起訴施用第一、二級毒品之犯罪事
    實，各有連續犯之裁判上一罪關係，基於審判不可分之原則
    ，本院自得一併審究，附此敘明。又檢察官起訴被告施用之
    第二級毒品為安非他命，認被告所為係犯毒品危害防制條例
    第十條第二項之施用第二級毒品安非他命罪嫌；惟按甲基安
    非他命經口服後，約有百分之七十於二十四小時內自尿中排
    出，正常情況下，尿液中含甲基安非他命本體可高達服食量
    的百分之四十三以上，約有百分之五代謝為安非他命；安非
    他命在人體內經代謝作用，於正常情況下，排出尿液中約含
    安非他命百分之三十，並不會有甲基安非他命之代謝物。亦
    即施用安非他命者，其尿液代謝物應為安非他命反應，不會
    產生有甲基安非他命陽性反應；施用甲基安非他命者，其尿
    液代謝物會呈甲基安非他命及安非他命陽性反應，此有法務
    部法醫研究所九十三年四月二十八日法醫毒字第０九三００
    ０一三一八號函可參。而查，被告施品毒品後，經採集尿液
    送鑑驗之結果，係同時呈現甲基安非他命、安非他命之陽性
    反應，有上開檢驗報告可稽，則被告自係施用甲基安非他命
    ，而非安非他命，且業經公訴檢察官當庭更正被告施用之毒
    品為第二級毒品甲基安非他命，本院自不用再行更正，附此
    敘明。又其所犯上開二罪之間，犯意各別，行為互殊，應予
    分論併罰。又被告曾因煙毒案件，於八十三年十月十二日經
    本院以八十三年度訴字第三二五三號判決處有期徒刑三年六
    月確定；又因違反麻醉藥品管理條例案件，於八十四年四月
    三十日經本院以八十三年度易字第二三一五號判決處有期徒
    刑六月，緩刑三年確定（緩刑嗣經撤銷）；再因違反麻醉藥
    品管理條例案件，於八十四年四月七日經本院以八十三年度
    易字第六九六三號判決處有期徒刑七月確定；復因煙毒案件
    ，於八十四年四月六日經本院以八十四年度訴字第八○六號
    判決處有期徒刑三年二月確定後，於八十四年八月十五日經
    本院以八十四年度聲字第三二九九號裁定，與八十三年度易
    字第六九六三號違反麻醉藥品管理條例案件定應執行刑為有
    期徒刑三年六月確定，經與上述案件接續執行，於八十七年
    四月七日假釋付保護管束，嗣經撤銷假釋，殘刑四年零九日
    於九十三年十二月二十一日縮短刑期執行完畢，有上開前科
    紀綠表可稽，其於刑之執行完畢後，五年以內再犯本件有期
    徒刑以上之二罪，均為累犯，應依刑法第四十七條規定加重
    其刑。爰審酌被告前有煙毒、違反麻醉藥品管理條例、毒品
    危害防制條例之前科，且曾觀察、勒戒及強制戒治完畢（有
    上開前案紀錄表可考），竟不知儆惕，仍故態復萌，再度施
    用毒品，無視於毒品對於自身健康之戕害及國家對於杜絕毒
    品犯罪之禁令，惟審酌施用毒品係屬自戕行為，其犯罪手段
    尚屬平和，亦無事證顯示其因此有危害他人之情況，所生損
    害尚非鉅大，且犯後坦承犯行，態度良好，暨施用毒品者均
    有相當程度之成癮性及心理依賴，其犯罪心態與一般刑事犯
    罪之本質並不相同，應側重適當之醫學治療及心理矯治為宜
    等一切情狀，分別量處如主文所示之刑，並定其應執行之刑
    ，以資儆懲。扣案之第一級毒品海洛因四包（淨重計○．六
    九公克，空包裝重計一．一三公克），屬毒品危害防制條例
    第二條第二項第一款所規定之毒品，係違禁物，不問屬於犯
    人與否，應依毒品危害防制條例第十八條第一項前段規定，
    宣告沒收銷燬之（而盛裝上開海洛因之包裝袋因與海洛因難
    以析離，宜一併視為查獲之毒品沒收銷燬之）。
據上論斷，應依刑事訴訟法第二百七十三條之一第一項、第二百
九十九條第一項前段，毒品危害防制條例第十條第一項、第二項
、第十八條第一項前段，刑法第十一條、第五十六條、第四十七
條、第五十一條第五款，判決如主文。
本案經檢察官甲○○到庭執行職務。
中    華    民    國   九十五   年   四   月  二十七  日
                       刑事第九庭  法  官  莊  秋  燕
以上正本證明與原本無異。
如不服本判決，應於判決送達後十日內向本院提出上訴狀( 應附
繕本 )。「切勿逕送上級法院」。
                                   書記官  莊  玉  惠
中    華    民    國   九十五   年   四   月  二十七  日
附錄本案論科法條：
毒品危害防制條例第十條
施用第一級毒品者，處六月以上五年以下有期徒刑。
施用第二級毒品者，處三年以下有期徒刑。


司法院資訊處製作；財團法人民間司法改革基金會備份。
